臺灣高等法院民事判決　　　　　　　　　　　　　　九十三年度重上字第二六二號
　　上　訴　人　精材科技股份有限公司
　　法定代理人　李正明
　　訴訟代理人　江燕偉律師
　　被上訴人　　甲○○○○○ .
　　　　　　　　　　　　　　G.
　　法定代理人　Rafi Am.
　　　　　　　　　　　　　　G.
　　訴訟代理人　劉宗欣律師
　　　　　　　　林三加律師
　　複代理人　　許修豪律師
當事人間請求給付貨款事件，上訴人對於中華民國九十三年四月十四日臺灣桃園地方
法院九十二年度重訴字第三九六號第一審判決提起上訴，本院於九十三年十月二十六
日言詞辯論終結，判決如下：
    主    文
上訴駁回。
第二審訴訟費用由上訴人負擔。
    事    實
甲、上訴人方面：
一、聲明：
  (一)原判決廢棄。
  (二)右廢棄部分，被上訴人在第一審之訴及假執行之聲請均駁回。
二、陳述：除與原判決記載相同者，茲引用之外，補稱：
    被上訴人所提原證八附條件採購單第七點明載付款之條件為系爭設備所有條件為
    上訴人接受，亦即測試無瑕疵後，上訴人應始付款。被上訴人雖以原證三設備接
    受證明書及原證十之九十一年六月十七日會議記錄，證明標的合乎品質，惟查：
  (一)「設備接受證明書」僅係用以證明上訴人收到爭系設備，並無其他約束力，亦無
    同意向被告人購買系爭設備之意思。上訴人公司人員在簽署「設備接受證明書」
    當天（即九十一年六月二十日）即發現被上訴人恐以「設備接受證明書」用以強
    迫上訴人購買之意圖，而立即要求被上訴人簽署一份「修改聲明」，以表明並澄
    清前揭「設備接受證明書」僅係說明上訴人公司收到系爭設備，並非同意向被上
    訴人購買系爭設備 (被證三號)，更無驗收合格驗收之意。
  (二)被證十之會議記錄，被上訴人自承為其單方製作，雙方均未簽名認可，不應作為
    驗收合格之證據。況證人歐陽昆已於鈞院證稱：「開會中，我們提出尚有一些問
    題需要解決，因為該機台無法完全取代人工，但會議記錄他們仍單方製作，他們
    於開會完沒多久，把單方製作的會議記錄寄給我看，他們把會議記錄寄過來後，
    雙方還開過一次會，我們仍提出上開解決系統問題的要求，但最後仍然沒有解決
    ，第二次會議有沒有會議記錄已經不記得。」顯見系爭設備，一直未驗收合格。
  (三)被上訴人雖請其公司副總經理Reuven到庭證稱「兩造對於標的物曾經開過很多會
    議，在九十三年六月十七日雙方曾逐項檢查，當時歐陽先生對於標的物，就合約
    約定的品質沒有意見，所以在九十三年六月二十日他們簽收了原證三的接收證明
    書，後來雙方再開會時，上訴人所提出的問題，都是合約以外的問題。」姑不論
　  Reuven為其公司副總證詞難免偏頗，系爭設備於九十一年六月十七日會議開會前
    一直問題重重，於九十一年六月十七日開會後亦有瑕疵，有被證一之雙方往來電
    子郵件可證，豈可能單單九十一年六月十七日毫無瑕疵，其證言顯違常情。
  (四)證人Reuven亦自承：「在九十三年六月十七日以後，上訴人公司經營階層人員有
    異動，因此要求我們的機台，必須能夠檢查晶圓的兩面，但是依合約規定，標的
    物品質只要檢查晶圓的單面就可以，所以他們的要求是合約外的。」姑不論被上
    訴人迄未舉證證明合約哪裡規定標的物品質只要檢查晶圓的單面就可以，既是檢
    查晶圓豈可能只檢查單面，另一面再用人工檢查，則上訴人花費鉅資購買系爭設
    備，豈非毫無實益。
  (五)又證人歐陽昆證實：「我們發現該機台無法檢驗出：晶圓是否有翹起、線路有無
    開路、短路、刮傷能否檢驗出，髒污能否看出等問題，尚須用人工做上開檢驗工
    作。」此與被上訴人提出之原證八附條件採購單，其中第三項客戶規格與要求、
    I 、一般要求明載：「1.1檢驗步驟---Wafer IQC 晶圓進料檢驗（針對晶圓表面
    ），金屬線路完整性 (玻璃表面線路與V-Cur的線路)BGA （球高、球徑、球的佈
    局配置）---1.3玻璃表面不能造成任何刮傷」 (上證一) （被上訴人提出之原證
    八，僅片斷翻譯至無法窺得全貌，上訴人只得再將其部分翻譯節錄），附條件訂
    購單上之「客戶規格與要求」與歐陽昆之證詞不謀而合，顯見證人歐陽昆所言屬
    實，亦證系爭設備始終無法做到附條件採購單之要求，其設備顯未驗收合格！
乙、被上訴人方面：
一、聲明：上訴駁回。
二、陳述：除與原判決記載相同者，茲引用之外，補稱：
  (一)被上訴人與上訴人雙方就系爭設備之買賣，係依審慎程序合意作成契約，被上訴
    人並已依雙方約定履行出賣人之給付義務，經上訴人出具正式文件驗收在案，買
    賣契約業經成立生效。上訴人自應受其所出具之附條件採購單及正式採購單等文
    件之拘束，給付買賣價金。上開事實，於　鈞院九十三年八月三十日訊問證人，
    即被上訴人副總經理Reuven Azrouel時，該證人於具結負責之前提下，其證言與
    前述內容皆相符。按於　鈞院詢問：「被上訴人當初為何簽被證三文件？與原證
    三何關係？」時，該證人證稱：「九十三年六月二十日上訴人公司簽了接受證明
    以後，後來因為現金調度的問題，所以才簽被證三的修正聲明，目的表示要延遲
    付款」。於　鈞院詢問：「上訴人如何簽九十三年六月二十日的證明書？」時，
    證人證稱：「九十三年六月十七日開過會以後，他們同意標的物的規格，所以才
    於九十三年六月二十日簽證明書」。前述證言，皆與被上訴人於原審之主張完全
    相符。
  (二)本件系爭設備業經驗收：
    1.早於九十一年五月十日，被上訴人即已透過空運將系爭設備自以色列進口至台
      灣上訴人公司處，若要出具文件表示「收到」，應於九十一年五月十日當日或
      數日內作成，何以須在一個月後，方始補作？若如被上訴人主張，此舉毫無意
      義可言。
    2.又九十一年五月七日，上訴人所出具之附條件採購單第七條約定：「付款辦法
      ：當精材公司接受所有產品之條件後，（上訴人精材公司）應將前述全數採購
      款項匯款至Camtek公司之銀行帳戶」。依該條約定，當上訴人表示「接受」或
      「受領」之意思時，即為其付款條件之成就，於買賣契約之進程言，關係至為
      重大。本件二造先於九十一年六月十七日開會確認「…所有品項於展示、示範
      後，皆令客戶滿意」，再於民國九十一年六月二十日簽署「設備接受證明書」
      ，則上訴人之作成該文件，依整體時間脈絡，自係用以證明附條件採購單第七
      條之「接受」要件已成就，殊無另作他種解釋之可能。上訴人嗣後無理強辯，
      並無可採。
  (三)原證十「九十一年六月十七日之驗收會議記錄」形式及實質皆屬真正：
    1.查民事訴訟法第三百五十七條規定：「私文書應由舉證人證其真正。但他造於
      其真正無爭執者，不在此限」。上訴人所爭執之原證十，係被上訴人於九十三
      年二月十二日，隨原審民事準備(一)狀一併提出。迄九十三年四月十四日原審判
      決日止，上訴人無論於書狀或庭訊中，皆未對原證十之真正性有過任何質疑。
      九十三年四月七日原審最後一次庭訊時，承審法官確認二造有無其他證據待調
      查，上訴人亦肯認沒有。上訴人於原審對原證十之形式真正性既無爭執，該證
      物之真正性即已被承認，上訴人不得於第二審重新爭執。
    2.另查，民事訴訟法第二百八十條亦規定：「當事人對於他造主張之事實，於言
      詞辯論時不爭執者，視同自認」。被上訴人於原審提出原證十，主張該文件所
      載內容「本次會議乃為確認Camtek公司（即被上訴人）之BIS200系統（即系爭
      戶滿意。同時亦確認所有系統問題已經被解決，解決程度令客戶滿意」。就前
      開記載，上訴人於原審言詞辯論時從未曾爭執，應可認上訴人就被上訴人對原
      證十記載內容之事實主張，已視同自認。上訴人自不得於第二審重新爭執原證
      十所載之事實內容。
    3.上訴人所傳訊之證人歐陽昆，於本次審級中亦不否認被上訴人所提出原證十之
      真正性。依九十三年八月九日之庭訊筆錄，歐陽昆表示曾出席九十一年六月十
      七日之會議，其亦已於會後收受閱覽過原證十之會議記錄（「…會議記錄他們
      仍單方製作，他們於開會完沒多久，把單方製作的會議記錄寄給我看…」），
      足證原證十並非被上訴人所臨訟杜撰者，而係三年前即業經兩造閱覽之真正文
      件。
    4.又就歐陽昆證言之「開會中，我們有提出尚有一些問題需要解決，因為該機台
      無法完全取代人工…（法官：「所謂機台無法取代人工，具體瑕疵為何？」）
      我們購買該機台，目的是要完全取代人工，當初開會時，我們發現該機台無法
      檢驗出：晶圓是否有翹起、線路有無開路、短路，刮傷能否檢驗出，髒汙能否
      看出等問題，尚須用人工作上開檢驗工作」云云，亦完全不符事實。蓋此一主
      張無任何書面實證支持，與上訴人先前視同自認之原證十會議記錄結論矛盾（
      請參照原證十之一，其上記載「本次會議乃為確認Camtek公司之BIS200系統完
      全符合所附於下訂單時，雙方同意之驗收標準。所有品項於展示、示範後，皆
      令客戶滿意。同時，亦確認所有系統問題已經被解決，解決程度令客戶滿意。
      」），更無法解釋如果確有此類功能瑕疵問題，上訴人前副總經理為何會於驗
      收會議三日後，即九十一年六月二十日，正式簽署「設備接受證明書」，再於
      嗣後簽署正式採購單。
    5.上訴人為佐證其不實主張，遂引用證人歐陽昆前開「我們發現該機台無法檢驗
      出：晶圓是否有翹起、線路有無開路、短路，刮傷能否檢驗出…尚須用人工做
      上開檢驗工作」之不實證詞，再援引原證八之附條件採購單第四頁第三項客戶
      規格與要求（III. Customer Criteria & Requirements）第I點「一般要求」
      項下文字，以其中有載明「晶圓進料檢查」、「玻璃表面不能有任何刮傷」…
      等文字，以此主張「附條件訂購單上之『客戶規格與要求』與歐陽昆之證詞不
      謀而合，顯見證人歐陽昆所言屬實，亦證系爭設備始終無法做到附條件採購單
      之要求，其設備顯未驗收合格！」惟此一主張，完全令人莫名其妙。按系爭設
      備全名為Solder Bump & Wafer Inspection Machine  Model # BIS 200 BS，
      翻成中文即「焊接凸塊與晶圓檢測機，型號 BIS （按，即Bump  Inspection
      System，凸塊檢測系統）200 BS」。其功能本即在檢測晶圓片及其附屬元件「
      凸塊」，故其需具備檢測「晶圓進料檢查」、「玻璃表面不能有任何刮傷」等
      項目之功能（就如同冷氣機必須具製造冷氣之基本功能一般），為理所當然，
      此明載於附條件採購單中，被上訴人亦從未否認。惟本案爭點不在系爭設備是
      否經約定應具備該等功能，而在於系爭設備之該等功能是否既經驗收。
    6.前揭歐陽昆之證詞與本件其他佐證書面資料及證言盡皆不符。蓋原證十驗收會
      議記錄第五頁所載之「客戶基本要求」（Customer  General Requirements）
      各項目，係重覆原證八附條件採購第四頁（即前述上訴人所引）之「客戶標準
      與要求」（Customer Criteria & Requirements）各項目（含上訴人所主張之
      「晶圓進料檢查」、「玻璃表面不能有任何刮傷」等項目），再逐一打勾確認
      通過，亦因此該驗收會議記錄之封面，方會記載「本次會議乃為確認Camtek公
      司之BIS200系統完全符合所附於下訂單時，雙方同意之驗收標準。所有品項於
      展示、示範後，皆令客戶滿意。」。而前述意旨，亦經證人Reuven Azrouel於
      出庭證言時確認。蓋證人Reuven Azrouel證稱：「兩造對於標的物曾經開過很
      多會議，在九十三年六月十七日雙方曾逐項檢查，當時歐陽先生對於標的物，
      就合約約定的品質沒有意見，所以在九十三年六月二十日他們簽了原證三的接
      受證明書」。
  (四)上 訴 人 於 原 審 所 呈「附件一號」剪報所載 ，上訴人所從事者係「影像手
    機（即照相手機）用晶圓級CIS封裝代工」。證人 Reuven Azrouel於前次證言時
    ，說明上訴人之產品係「晶圓」上緣覆以凸塊（Bump），下緣覆以 CCD（按，即
    charge-coupled device 電荷耦合器件，一般用以作為數位攝影器材之記錄裝置
    ，功能即相當於傳統相機之底片。由於上訴人所從事者為影像用晶圓產品，故其
    產品多為此種規格），由於系爭設備如前所述，原始規格所欲檢查之標的為Bump
    ，不檢查另一面之CCD， 故上訴人於驗收會議後，要求檢查晶圓雙面係超出合約
    之要求，被上訴人本無完成之義務（此部份Reuven Azrouel於證言當日係以英文
    表達，涉及諸多術語）。上訴人刻意忽視前開技術背景所為之質疑，並無可採。
    理    由
一、按法律行為發生債之關係者，其成立要件及效力，依當事人意思定其應適用之法
    律。當事人意思不明時，同國籍者依其本國法；國籍不同者依行為地法。涉外民
    事法律適用法第六條第一項、第二項前段定有明文。本件被上訴人為以色列籍之
    公司，上訴人為我國公司，為涉外民事事件。被上訴人係依買賣契約請求給付價
    金，兩造復未約定系爭買賣契約之準據法，尚無涉外民事法律適用法第六條第一
    項之適用，惟兩造並不爭執系爭設備買賣契約相關文件均在設於我國桃園縣中壢
    工業區○○路二十五號四樓之上訴人營業所簽立，則系爭買賣契約之成立要件及
    效力，自應依行為地法即我國法為系爭設備買賣契約之準據法，合先敘明。
二、本件被上訴人起訴主張上訴人於九十一年五月七日出具附條件採購單，約定總價
    為美金三十九萬八千八百八十八元，並約定若經確認系爭設備符合該附條件採購
    單所載條件，再由上訴人付款之方式進行交易。被上訴人並於九十一年五月十日
    以空運將系爭設備自以色列進口至台灣交付上訴人，兩造嗣於九十一年六月十七
    日開會協商確認系爭設備符合驗收標準，上訴人並於同月二十日簽署設備接受證
    明書，惟上訴人以系爭設備款項不低，為便於其資金調度，於驗收後得暫時不依
    附條件採購單第七條之程序開始進行付款流程，而請求延至當年八月左右再付款
    ，被上訴人為顧全商誼，故簽署修改聲明表示設備接受證明書與實際之付款時程
    及條件無關，實際付款應依採購單之約定。換言之，驗收完成僅付款條件將於採
    購單中另行規定。嗣上訴人於九十一年六月二十七日出具正式採購單，並約定應
    於第一階段接受完成後三十日內電匯支付買賣價款之百分之八十，並於最後接受
    後三十日內電匯支付其餘百分之二十之價款。然上訴人迄今未為付款，爰依買賣
    之法律關係請求付款等情。上訴人則以被上訴人所提附條件採購單並未經上訴人
    核准，僅係內部文件，並非正式採購單，系爭設備買賣契約尚未成立，上訴人接
    受系爭設備僅為試用。然，系爭設備經試用後未達上訴人需求，被上訴人明知請
    購單僅係上訴人公司內部文件，竟一再要求上訴人之採購人員簽署設備接受證明
    書，上訴人表示該設備接受證明書僅係用以證明收到系爭設備，亦無同意向被上
    訴人購買系爭設備之意思，並於簽署設備接受證明書當日立即要求被上訴人簽署
    修改聲明。如九十一年五月七日之附條件採購單為上訴人向被上訴人正式購買系
    爭設備之訂單，被上訴人何須於九十一年六月二十七日尚催促上訴人出具採購單
    。退萬步言，如認系爭買賣契約成立，於附條件採購單第七點亦明載付款之條件
    為系爭設備所有條件為上訴人接受，亦即測試無瑕疵後，上訴人始應付款，惟被
    上訴人迄未證明系爭設備符合上訴人之要求測試無瑕疵，上訴人並已舉證九十一
    年七月十六日系爭設備之功能有問題，被上訴人請求付款，顯無理由等語資為抗
    辯。
三、本件被上訴人主張上訴人於九十一年五月七日簽署附條件採購單，兩造於九十一
    年六月十七日簽署驗收會議記錄，上訴人於九十一年六月二十日分別簽署設備接
    受證明書（原審卷第九頁）及被上訴人於同日簽署修改聲明（原審卷第三七頁）
    ，上訴人於九十一年六月二十七日簽署正式採購單（原審第七頁），被上訴人並
    已將系爭設備交付上訴人等情，已為上訴人所不執，並有被上訴人提出附條件採
    購單（含中譯本，參原審卷第八二頁）、設備空運提單（含中譯本，參原審卷第
    六二頁）及九十一年六月十七日會議記錄（含中譯本，參原審卷第八五頁）各一
    紙為證。被上訴人此部分之主張，自為真實可信。是本件應審酌者厥為：(1)系爭
    買賣契約是否已成立生效？(2)系爭買賣標的物是否已驗收合格、付款條件是否已
    成就？茲說明如后：
四、系爭買賣契約已成立生效；
    按「當事人互相表示意思一致者，無論其為明示或默示，契約即為成立。」民法
    第一百五十三條第一項定有明文。另按當事人締結買賣之債權契約，為非要式行
    為，雙方如對價金及標的物等必要之點，及非必要之點之價金給付方式等表示之
    契約之內容意思表示一致，該買賣契約即為成立。經查，被上訴人主張系爭設備
    買賣契約於上訴人於九十一年六月二十七日出具採購單時成立一事，雖為上訴人
    所否認，並辯稱上訴人收受系爭設備僅為試用性質，兩造間系爭設備之買賣契約
    並未成立云云，惟查，該採購單業將總價美金三十九萬八千八百八十八元、給付
    通用貨幣為美金及系爭設備數量、品名、規格及廠商料號等內容詳載特定，並載
    明付款方式為第一階段受領完成後三十日內電匯支付買賣價款百分之八十，所餘
    百分之二十之價款將於最終受領後三十日內以電匯給付。復於廠商注意事項第一
    項明載「請於接到本訂單五日內確認簽署本訂單第二聯傳真回本公司（即上訴人
    ），否則本訂單將於五日期滿時自動生效。」再分別於第二項、第七項明定債務
    未履行之損害賠償責任及違約金，有前述訂購單附卷可稽。兩造就系爭設備買賣
    契約必要之點之標的物、價金及非必要之點之價金給付方式、給付幣別、債務未
    履行之損害賠償責任及違約金等意思表示一致，系爭設備買賣契約自於兩造意思
    表示一致時成立。被上訴人此部分主張，應信為真實。上訴人所辯僅為試用，契
    約尚未成立生效云云，自非可採。
五、本件付款條件業已成就：
    被上訴人主張系爭設備經上訴人驗收合於約定條件，並經兩造於九十一年六月十
    七日簽署驗收會議記錄，上訴人於九十一年六月二十日簽署設備接受證明書，雖
    被上訴人於同日並簽署修改聲明，然，僅係上訴人對付款方式之保留，與系爭設
    備已驗收無關。驗收後一年內之產品保固期間內之維修行為，純係物之瑕疵擔保
    責任，亦與驗收無涉等情，然為上訴人所否認，並辯稱該設備接受證明書僅應被
    上訴人要求出具上訴人收受系爭設備之事實，並非表示已驗收，亦由被上訴人同
    日出具修改聲明，而兩造於九十一年七月間尚就系爭設備之功能問題，商定由被
    上訴人派工程師再到場測試，顯見系爭設備尚未驗收云云。經查：
  (一)依被上訴人所提出九十一年六月十七日之驗收會議記錄記載「本次會議乃為確認
    Camtek公司（即被上訴人）之 BIS 200系爭（即系爭設備）完全符合採購單所載
    雙方同意之驗收標準，所有項目於展示後，皆令客戶滿意。同時，亦確認所有系
    統問題已經被解決，解決程度令客戶滿意。在過去五周的操作及訓練過程中，本
    系統展現出其足以進行本文件後附之工作標準，得進行六吋及八吋晶圓之表面檢
    驗及三Ｄ測量。」（參原審卷第八五頁），依該驗收會議紀錄，上訴人並於九十
    一年六月二十日簽署設備接受證明書（原審卷第九頁），表明「接受該項設備」
    （accept the equipment），以此兩項文件綜合觀察，應認上訴人已承認上開設
    備之品質，雖上訴人聲請傳喚之證人歐陽昆證稱：「（問：『提示原審卷八十五
    頁』九十一年六月十七日兩造會議，你有在場嗎？）我在場，我當時是上訴人的
    副理，該計畫是我在負責，去年七月我已經離職。（問：該會議記錄你們有無簽
    章？）並沒有簽章。（問：法官既未簽章，為何有該會議記錄？）每次開會都有
    書面紀錄。（問：為何會議記錄會記載產品令客戶滿意，以及所有系統問題已經
    被解決？）開會中，我們有提出尚有一些問題需要解決，因為該機台無法完全取
    代人工，對方代表Reuven說要回去解決，但直到九十二年初，仍無法解決，但會
    議記錄他們仍單方製作，他們於開會完沒多久，把單方製作的會議記錄寄給我看
    ，他們把會議記錄寄過來後，雙方還開過一次會，我們仍提出上開解決系統問題
    的要求，但最後仍然沒有解決，第二次會議有沒有會議記錄已經不記得。（問：
    所謂機台無法取代人工，具體瑕疵為何？）我們購買該機台，目的是要完全取代
    人工，當初開會時，我們發現該機台無法檢驗出：晶圓是否有翹起、線路有無開
    路、短路，刮傷能否檢驗出，髒汙能否看出等問題，尚須用人工作上開檢驗工作
    。（問：被上訴人既然已將該會議記錄寄給你們，而你們也不同意會議記錄的內
    容，為何未以書面回應？）因當時他們有說隔週會再來解決問題，雙方都仍繼續
    接洽中，因此我們才沒有以書面回應。（參本院卷第五一、五二頁）。上訴人以
    此引用歐陽昆之證言，主張六月十七日之會議紀錄不實云云。
  (二)然另一方面，被上訴人之副總經理Reuven則證稱：「（問：『提示原證十』九十
    一年六月十七日會議你是否在場？）在場。（問：當時上訴人有無抱怨標的物的
    品質？）兩造對於標的物曾經開過很多會議，在九十三年六月十七日雙方曾逐項
    檢查，當時歐陽先生對於標的物，就合約約定的品質沒有意見，所以在九十三年
    六月二十日他們簽了原證三的接受證明書，後來雙方在開會時，上訴人所提出的
    問題，都是合約以外的問題。（問：九十三年六月十七日以後，上訴人所提出的
    瑕疵問題是哪些？）在九十三年六月十七日以後，上訴人公司經營階層人員有異
    動，因此要求我們的機台，必須能夠檢查晶圓的兩面，但是依合約規定，標的物
    品質只要檢查晶圓的單面就可以，所以他們的要求是合約外的。（問：依何約定
    ，可以證明原約定品質只要檢查單面？）規格當初是由買方決定，買方於九十三
    年六月十七日也逐項檢查沒有問題。（問：『提示原審卷第三十七頁被證三原文
    及原審卷第九頁原證三』被上訴人當初為何簽被證三文件？與原證三何關係？）
    九十三年六月二十日上訴人公司簽了接受證明以後，後來因為現金調度的問題，
    所以才簽被證三的修正聲明，目的表示要延遲付款。（問：上訴人如何簽九十三
    年六月二十日的證明書？）九十三年六月十七日開過會以後，他們同意標的物的
    規格，所以才於九十三年六月二十日簽證明書。（參本院卷第九十、九一頁）。
  (三)查證人歐陽昆係上訴人之副理，證人Reuven則係被上訴人之副總經理，其二人均
    為本件交易之實際經辦人，本院依下列各事證，認Reuven之證言較為可採：
    1.依本院九十三年八月九日之庭訊筆錄，歐陽昆表示曾出席九十一年六月十七日
      之會議，其亦已於會後收受閱覽過原證十之會議記錄（「…會議記錄他們仍單
      方製作，他們於開會完沒多久，把單方製作的會議記錄寄給我看…」），足證
      原證十並非被上訴人所臨訟杜撰者，而係三年前即業經兩造閱覽之真正文件。
    2.就歐陽昆所證言之「開會中，我們有提出尚有一些問題需要解決，因為該機台
      無法完全取代人工…（法官：「所謂機台無法取代人工，具體瑕疵為何？」）
      我們購買該機台，目的是要完全取代人工，當初開會時，我們發現該機台無法
      檢驗出：晶圓是否有翹起、線路有無開路、短路，刮傷能否檢驗出，髒汙能否
      看出等問題，尚須用人工作上開檢驗工作」云云，就此Reuven則證稱：上訴人
      要求機台必須能夠檢查晶圓的兩面，但依合約規定，標的物品質只要能檢查晶
      圓的單面即可，所以他們的要求是合約外的等語。因此判斷何方證人之證言較
      為可採，首先須探討系爭機台依約究須檢查晶圓之單面即為已足？抑須檢查雙
      面始符合契約規範？
    3.按系爭設備全名為Solder Bump & Wafer Inspection Machine  Model # BIS
      200 BS，（參原審卷第七頁採購單），翻成中文即「焊接凸塊與晶圓檢測機，
      型號BIS（按，即Bump Inspection System，凸塊檢測系統）200 BS」。其功
      能本即在檢測晶圓片之Bump，至於晶圓片之另一面，則為CCD（按即 charge-
      coupled device電荷耦合器件，一般用以作為數位攝影器材之記錄裝置，功能
      即相當於傳統相機之底片。）此為上訴人所不爭執，則由於兩面之性質不同，
      系爭設備名稱既名為Bump Inspection system，顧名思義，自僅須檢測單面之
      Bump，是Reuven證稱上訴人要求機台須能檢查晶圓的兩面，是合約以外之要求
      等語，即為可採，至歐陽昆所證即不可採。
    4.再苟上訴人對於九十一年六月十七日之驗收會議紀錄有爭執，何以上訴人同意
      於九十一年六月二十日簽署接受設備證明書，表明「accept the equipment」
      ？上訴人雖辯稱該證明書只是證明上訴人「收到」該項設備，而非「接受」該
      項設備云云，然上開設備早於九十一年五月十日，被上訴人即已透過空運將系
      爭設備自以色列進口至台灣上訴人公司處（參原審卷第六二頁空運提單），若
      要出具文件表示「收到」，應於九十一年五月十日當日或數日內作成，何以須
      在一個月後，方始補作？且所謂「收到」，其英文應為「receive」， 而非「
      accept」，故上訴人所稱即不足採。
    5.又被上訴人雖亦同日簽署修改聲明，惟依該修改聲明僅載「此係證明設備接受
      證明與實際付款日期、金額無關，實際付款應依購買單。」並未對前述驗收會
      議紀錄所載系爭設備符合採購單條件之內容為任何不同意見，應僅為被上訴人
      同意上訴人付款方式暫為保留之聲明，與系爭設備業經驗收無涉，益見系爭設
      備於交付上訴人後，經五周之測試已合於兩造約定之條件，上訴人始於九十一
      年六月二十七日出具前述詳載契約內容之採購單。被上訴人所稱系爭設備業經
      驗收，並由上訴人於九十一年六月二十日收受等情，亦為信實可採。
  (四)另依兩造所簽署之驗收會議紀錄所載系爭設備於驗收後一年保固期間內，被上訴
    人應派員為維修、測試及技術支援之工作。上訴人所稱兩造於九十一年間七月間
    仍協商由被上訴人再至上訴人處為系爭設備之檢測，應為被上訴人於系爭設備保
    固期內之維護及技術支援，與系爭設備業經驗收無涉。上訴人所辯系爭設備未經
    驗收云云，亦不得憑採。
  (五)依前說明，兩造間系爭設備買賣契約既已成立，並由上訴人於九十一年六月二十
    日接受合於約定條件之系爭設備，上訴人自應依九十一年六月二十七日採購單所
    約定之付款方式：第一階段受領完成後三十日內電匯支付買賣價款百分之八十，
    所餘百分之二十之價款將於最終受領後三十日內以電匯給付給付價金。換言之，
    上訴人應於九十一年七月二十日（九十一年六月二十日受領系爭設備後三十日內
    ）前依兩造所約定之外國通用貨幣（美金）清償全數價金。
六、從而，被上訴人依買賣之法律關係請求上訴人給付美金三十九萬八千八百八十八
    元，及自九十一年七月二十一日起至清償日止，按週年利率百分之五計算之利息
    ，為有理由，自應准許。被上訴人逾此範圍之請求，為無理由，自應駁回。原審
    就上開應准許部分，為上訴人敗訴之判決，並依兩造之聲請為附條件准免假執行
    之宣告，於法自無不合。上訴意旨，指摘原判決不當，求予廢棄改判，為無理由
    ，應予駁回。
七、本件事證已臻明確，兩造其餘陳述及所提出之攻擊防禦方法，均與判決結果不生
    影響，爰不一一審酌，附此敘明。
八、據上論結，本件上訴為無理由，依民事訴訟法第四百四十九條第一項、第七十八
    條，判決如主文。
中　　　華　　　民　　　國　　九十三　　年　　　十一　　　月　　 九　　 日
                              民事第一庭
                                  審判長法  官  尤  豐  彥
                                        法  官  王  仁  貴
                                        法  官  陳  金  圍
右正本係照原本作成。
如不服本判決，應於收受送達後二十日內向本院提出上訴書狀，其未表明上訴理由者
，應於提出上訴後二十日內向本院補提理由書狀（均須按他造當事人之人數附繕本）
上訴時應委任律師或具有律師資格之人之委任狀；委任有律師資格者，另應附具律師
及格證書及釋明委任人與受任人有民事訴訟法第四百六十六條之一第一項但書或第二
項（詳附註）所定關係之釋明文書影本。
中　　　華　　　民　　　國　　九十三　　年　　　十一　　　月　　 十　　 日
                                        書記官　章  大  富
附註：
民事訴訟法第四百六十六條之一（第一項、第二項）：
對於第二審判決上訴，上訴人應委任律師為訴訟代理人。但上訴人或其法定代理人具
有律師資格者，不在此限。
上訴人之配偶、三親等內之血親、二親等內之姻親，或上訴人為法人、中央或地方機
關時，其所屬專任人員具有律師資格並經法院認為適當者，亦得為第三審訴訟代理人
。
